【裁判字號】    97,訴,617
【裁判日期】    970904
【裁判案由】    毒品危害防制條例等
【裁判全文】
臺灣桃園地方法院刑事判決               97年度訴字第617號
公  訴  人  臺灣桃園地方法院檢察署檢察官
被      告  丙○○
                    （現於臺灣桃園看守所羈押中）
選任辯護人  王治魯律師
上列被告因毒品危害防制條例等案件，經檢察官提起公訴（97年
度偵字第5787號），本院判決如下：
    主  文
丙○○共同運輸第三級毒品，處有期徒刑陸年。扣案如附表一所
示第三級毒品愷他命、如附表二所示之物，均沒收之；未扣案如
附表三所示之物，均沒收之，如全部或一部不能沒收時，追徵其
價額。
    事  實
一、緣丙○○自民國96年8 月起失業，平日以信用卡預借現金度
    日，並積欠他人賭債，經濟狀況不甚良好；其於97年2 月10
    日（即農曆大年初四）晚上11時許，至桃園縣中壢市○○路
    某夜店藉酒消愁，因而認識某真實姓名年籍不詳綽號「大成
    」之成年男子，大成得知丙○○經濟狀況不佳，尚積欠他人
    賭債等經濟問題後，遂表明可代為解決5 萬元賭債問題，丙
    ○○乃將其所使用之聯絡電話門號0000000000號（未扣案）
    告知大成；嗣經大成介紹，輾轉由某真實姓名年籍不詳綽號
    「李董」之成年男子於同年月17日某時許，致電丙○○上開
    門號，表明可代為解決5 萬元賭債問題，欲由丙○○收受運
    自大陸地區內夾藏第3 級毒品愷他命（Ketamine）之包裹，
    允諾事成後即代為處理上開5 萬元賭債問題，詎丙○○為解
    決上開賭債問題，明知愷他命係屬毒品危害防制條例第2 條
    第2 項第3 款之第3 級毒品，不得運輸，且係行政院依懲治
    走私條例第2 條第4 項授權公告之「管制物品項目及其數額
    」所列甲項第4 款之管制進出口物品，不得私運進口，竟仍
    當場應允之，並與李董、大成等人共同基於自大陸地區運輸
    第3 級毒品愷他命私運進口之犯意聯絡，約定由李董安排在
    大陸地區將取得之如附表一所示之第3 級毒品愷他命包裝夾
    藏後，空運至丙○○位於桃園縣楊梅鎮○○路367 巷2 弄11
    號住處，並以虛構之「李新利」為收貨人，以附表二編號八
    所示之0000000000門號為收貨人聯絡電話，推由丙○○負責
    收貨，丙○○並提供其住址予李董，李董且告以日後將有一
    綽號「阿文」之成年男子與之聯繫等情；嗣李董於同年月27
    日再度與丙○○聯繫確認由丙○○代收夾藏第3 級毒品愷他
    命之包裹，並囑其於收取包裹後，再以電話聯繫李董派人前
    來取貨等事宜後，乃推由具有共同運輸第3 級毒品愷他命私
    運進口犯意聯絡之某真實姓名年籍不詳綽號「阿文」之成年
    男子，於同日下午6 時許，至丙○○上址住處巷口，交付李
    董所有如附表二編號八所示NOKIA 廠牌、序號為0000000000
    00000 號、內插0000000000門號使用之行動電話1 具，及李
    董所有如附表三編號二所示內載「李瑞郎、00000000000000
    00號」之字條1 紙予丙○○；丙○○旋於翌日（即同年月28
    日）下午3 時許，以上開如附表二編號八所示之行動電話回
    撥至門號0000000000000000號與李董聯繫確認；於同年3 月
    1 日下午某時許，李董致電丙○○上開門號，由丙○○、大
    成分別接聽後，李董旋於同日，將如附表一所示第3 級毒品
    愷他命白色細晶體（驗前毛重4568.87 公克，純度98％，驗
    前純質淨重4430.69 公克），以塑膠包裝袋分裝為8 包，逐
    一藏置中空如附表二編號二、三所示之南瓜造型陶瓷工藝品
    4 只、雪人造型陶瓷工藝品4 只內，並分別以如附表二編號
    四、五所示保麗龍、灰色海綿包覆後，以如附表二編號六所
    示小紙箱8 只逐一包裝，再裝放於如附表二編號七所示之大
    紙箱2 只內；並推由具有共同運輸愷他命毒品私運進口犯意
    聯絡之某真實姓名年籍不詳自稱「楊晉廷」之成年男子，在
    大陸地區交由不知情之裕強物流有限公司，運至不知情之飛
    樂報關行位於大陸地區公司處所，擬以「瑞美」之名義（無
    證據證明係冒名）、收貨人「李新利」、收件地址「台灣省
    桃園縣楊梅鎮○○○○路367 巷2 弄11號」、聯絡電話「00
    00000000」、貨品名稱「工藝品」之方式空運至臺灣地區桃
    園縣楊梅鎮○○路367 巷2 弄11號。嗣飛樂報關行即將該批
    夾藏愷他命之貨品編定提單主號為00000000000 號、報單編
    號為CX97682FQ861號，並於同年月3 日凌晨1 時40分許，以
    不知情之長榮航空公司第BR1852號班機運抵臺灣桃園國際機
    場，惟因於該機場遠雄快遞專區報關時，經內政部警政署航
    空警察局安檢勤務人員以X 光檢查儀掃瞄後，認該等陶瓷工
    藝品內夾藏可疑之不明白色結晶物，乃會同海關人員開驗而
    查獲，並扣得如附表一所示第3 級毒品愷他命8 包（含附表
    二編號一所示之外包裝塑膠袋8 只，驗前毛重4568.87 公克
    ，包裝塑膠袋重47.75 公克，驗前淨重4521.12 公克，經鑑
    定機關取樣0.53公克鑑析用罄，驗餘淨重4520.59 公克，純
    度98％，驗前純質淨重4430.69 公克）、李董所有供運輸愷
    他命毒品所用如附表二編號二至七所示之陶瓷工藝品8 只、
    包裝該陶瓷工藝品之保麗龍、灰色海綿各1 批、小紙箱8 只
    、大紙箱2 只等物。內政部警政署航空警察局為查緝上開物
    品來源，乃由警員喬裝上大國際快遞公司送貨人員，於同日
    上午11時30分許，將上開夾藏毒品之貨物運抵桃園縣楊梅鎮
    ○○路367 巷2 弄11號丙○○住處，由丙○○簽署「李新利
    」於回執收據上而具領之，遂為警當場逮捕，並扣得李董所
    有供丙○○本案運輸愷他命毒品犯罪所用之如附表二編號八
    所示之門號0000000000號行動電話1 具，丙○○並當場交出
    如附表三編號二所示載有「李瑞郎、0028/000000000000 號
    」之字條1 紙（未扣案）予警方人員而查獲。
二、案經內政部警政署航空警察局移送臺灣桃園地方法院檢察署
    檢察官偵查起訴。
    理  由
壹、程序部分
    按傳聞法則之重要理論依據，在於傳聞證據未經當事人之反
    對詰問予以核實，乃予排斥，惟若當事人已放棄對原供述人
    之反對詰問權，於法院審判時表明同意該等傳聞證據可作為
    證據，基於證據資料愈豐富，愈有助於真實發現之理念，並
    貫徹刑事訴訟法修法加重當事人進行主義之精神，確認當事
    人對於證據能力有處分權之制度，傳聞證據經當事人同意作
    為證據，法院認為適當者，亦得為證據。另當事人於調查證
    據時，對於傳聞證據表示「沒有意見」，而未於言詞辯論終
    結前聲明異議 (Without Objection)，應視為已有將該等傳
    聞證據採為證據之同意，此刑事訴訟法第159 條之5 定有明
    文。本案被告、辯護人於本院準備程序中已表示對卷內人證
    、書證、物證之證據能力無意見（見本院卷第31頁），本院
    審理時，被告對於被告以外之人於審判外陳述之證據能力並
    未表示意見，迄本院辯論終結前，被告亦未爭執本案證據之
    證據能力（見本院卷第58至63頁），依刑事訴訟法第159 條
    之5 第2 項之規定，應視為被告已同意本案相關之傳聞證據
    均可作為證據，本院斟酌本案卷內之證據並非非法取得，亦
    無證明力明顯過低之情形，且經本院於審判期日依法進行證
    據之調查、辯論，被告於訴訟上之程序權，已受保障，前揭
    各該證據，均得採為證據，先予敘明。
貳、實體部分
一、訊據被告丙○○固坦承：於上開時、地先與大成認識，經大
    成介紹，嗣輾轉與李董電話聯繫，因李董向其表明若代收大
    陸寄至臺灣之包裹，即代為解決5 萬元賭債問題，囑其日後
    將有一綽號「阿文」之成年男子與之聯繫，被告乃提供住址
    予李董；嗣經李董再電話聯繫後，即收受阿文所交付如附表
    二編號八所示之行動電話1 具、如附表三編號二所示之字條
    1 紙，其並回撥上開門號與李董聯繫，後於上開時間再接獲
    李董來電，並交由大成接聽，及其於包裹運至其住處時，在
    回執收據上簽名「李新利」而具領之，即為警當場逮捕等情
    ，惟矢口否認有何運輸第3 級毒品愷他命、私運管制物品進
    口等犯行，辯稱：李董是請伊代收茶具組，伊並不知道其內
    夾藏第3 級毒品愷他命云云（見本院卷第8 至11、30、47、
    63 頁） ；其選任辯護人辯稱：被告並不知情包裹內夾藏第
    3 級毒品愷他命，被告是遭他人利用之工具云云（見本院卷
    第64頁） ，經查：
  (一)被告自96年8 月起失業，平日以信用卡預借現金度日，並積
    欠他人賭債，經濟狀況不甚良好，其於上開時間，至前揭夜
    店藉酒消愁，因而認識大成，因大成向其表明可代為解決5
    萬元賭債問題，被告乃告知大成其聯絡電話，嗣經大成介紹
    ，輾轉與李董電話聯繫，因李董向其表明可代為解決5 萬元
    賭債，由其代收自大陸運抵臺灣之包裹，被告乃應允並提供
    其住址，李董則囑其日後有「阿文」與之聯繫；嗣李董於上
    開時間再度與被告聯繫，乃由阿文於上開時間，至被告前揭
    住處巷口，交付如附表二編號八所示行動電話1 具、如附表
    三編號二所示字條1 紙予被告；被告即於收受後翌日下午3
    時許，以上開行動電話回撥上開門號與李董聯繫，李董並囑
    其於收取包裹後，再以電話聯繫李董派人前來取貨；嗣於上
    開時間，李董再度致電被告，同時由大成接聽；嗣該包裹即
    由裕強物流有限公司運至飛樂報關行，以「瑞美」之名義、
    收貨人「李新利」、收件地址「台灣省桃園縣楊梅鎮○○○
    ○路367 巷2 弄11號」、聯絡電話「0000000000」、貨品名
    稱「工藝品」之方式，於97年3 月3 日凌晨1 時40分許，以
    長榮航空公司第BR1852號班機運抵臺灣桃園國際機場後，經
    內政部警政署航空警察局安檢勤務人員以X 光檢查儀掃瞄後
    ，認該等陶瓷工藝品內夾藏可疑之不明白色結晶物，乃會同
    海關人員開驗，發覺其內容係均內夾藏不明成分白色細晶體
    各1 包（共8 包）之南瓜造型陶瓷工藝品4 只、雪人造型陶
    瓷工藝品4 只，各只工藝品乃分別先以如附表二編號四、五
    所示保麗龍、灰色海綿包覆後，並以如附表二編號六所示小
    紙箱8 只逐一包裝，再裝放於附表二編號七所示之大紙箱2
    只內，警旋佯裝快遞公司人員，將上開物品運至臺灣地區桃
    園縣楊梅鎮○○路367 巷2 弄11號，由被告於上開時間，簽
    署「李新利」於回執收據上而具領之，乃為警當場逮捕，並
    扣得如附表二編號八所示之門號0000000000號行動電話1 具
    ，被告並當場交出如附表三編號二所示之字條1 紙（未扣案
    ）予警方人員等情，為被告於警詢、偵查中檢察官訊問、本
    院訊問、準備程序、審理中坦承不諱（見偵查卷第5 至6 、
    30至31、38至39、45至46、48至50頁，本院卷第8 至11、30
    、47、63、65頁），核與證人即飛樂報關行現場報關人員余
    建志於警詢中陳述之情節（見偵查卷第22至23頁）、證人即
    查獲員警乙○○、甲○○於本院審理時經交互詰問具結證述
    之情節（見本院卷第48至56頁）相符，並有裕強物流有限公
    司詳情單、上大國際快遞回執收據、進口快遞貨物簡易申報
    書、航空警察局安全檢查隊X 光檢查儀住撿貨物報告表各1
    紙、扣案物起獲照片20幀在卷可稽（見偵查卷第8 、13、14
    、16至20頁），及如附表一、二所示之物品扣案可證，復經
    本院當庭勘驗查獲當時錄影光碟查確無訛在卷，有本院97年
    8 月21日勘驗筆錄在卷可稽（見本院卷第56、57頁）；嗣經
    警將上開工藝品內夾藏之不明成分白色細晶體，送交通部民
    用航空局航空醫務中心以氣相層析質譜儀（GC/MS） 法鑑驗
    結果，檢出第3 級毒品愷他命；經警再送內政部警政署刑事
    警察局以氣相層析/ 質譜分析法、核磁共振分析法鑑驗結果
    ，均檢出第3 級毒品愷他命，驗前毛重4568.87 公克，包裝
    塑膠袋重47.75 公克，驗前淨重4521.12 公克，取樣0.53公
    克鑑析用罄後，驗餘淨重4520.59 公克，純度98％，驗前純
    質淨重4430.69 公克一情，亦有交通部民用航空局航空醫務
    中心97年3 月3 日航藥醫鑑字第0971040 號毒品鑑定書、內
    政部警政署刑事警察局97年3 月25日刑鑑字第0970036134號
    鑑定書各1 紙在卷可稽（見偵查卷9 、61頁），是被告簽收
    署名為「李新利」之內含第3 級毒品愷他命之包裹一節，首
    堪認定。
  (二)被告及辯護人雖以前詞置辯，然查，據被告於警詢中自承：
    李董在97年2 月17日打電話給伊，要伊把地址給他，他會幫
    伊解決賭債問題，並說日後有1 位阿文男子會跟伊聯繫，後
    來阿文就在97年2 月27日下午6 時許，拿1 支NOKIA 、門號
    為0000000000號之手機到伊住處巷口給伊，並給伊李瑞郎的
    聯絡電話0000000000000000號，伊就在97年2 月28日下午3
    時30分許撥打上開門號電話給李董，李董便告訴伊，他會從
    大陸寄送包裹至伊住處，要由伊代收，並於代收後再打電話
    通知他派人來收貨，他就會幫伊解決5 萬元賭債等語（見偵
    查卷第5 頁背面、第6 頁）；於偵查中檢察官訊問時自承：
    李董在97年2 月17日打電話給伊，問伊賭債解決了沒，他說
    可以幫伊處理，還要伊提供家裡住址給他收包裹，他說會幫
    伊處理債務5 萬元，李董後來在同年月27日再打電話給伊，
    講得內容差不多一樣等語（見偵查卷第30至31、38至39、45
    至46頁）；於本院訊問時自承：李董在97年2 月17日打電話
    給伊，問伊債務解決了沒，他說會幫伊解決債務，之後，在
    97年2 月27日下午6 點，李董就叫阿文拿1 支手機和1 張紙
    條到伊住處巷口給伊，紙條上寫有「李瑞郎」、「00000000
    00000000號」，伊才在97年2 月28日下午3 時30分以這支手
    機回撥這個門號予李董聯繫等語（見本院卷第8 頁）；於本
    院準備程序中自承：李董在97年2 月17日打電話給伊，問伊
    賭債解決了沒有，伊便提供伊的住址，後來在97年2 月27日
    ，李董派阿文拿1 支手機和1 張載有「李瑞郎」、「000000
    0000000000號」的紙條給伊等語（見本院卷第29頁），則以
    被告自承係國中畢業之教育程度，案發當時年已36歲，有相
    當之社會經驗，當不致誤信僅代收區區1 個茶具包裹，即可
    輕易獲取高達5 萬元之賭債解決利益，實不待言，而就被告
    於警詢中自承「李董要伊代收後再打電話通知他派人來收貨
    」一節以觀，李董既可派人於被告收取包裹後，向被告領取
    包裹，而李董同夥之大成、阿文等人亦都在臺居住，渠等實
    無不能收取1 個簡單包裹之情形，更無迂迴找被告代收包裹
    ，猶要被告以假冒「李新利」名義簽領方式代收，甚且先由
    阿文至被告住處巷口交付手機予被告，專供被告收取包裹聯
    繫使用，如此大費周章之必要，準此，被告豈有不知包裹內
    物品非屬一般之理。又被告既已應允李董代收包裹，苟其所
    辯代收茶具組一詞為真，則代收茶具組合並非困難，甚係輕
    易單純，被告何須一而再、再而三與李董電話聯繫確認，豈
    有如此費事之理？且以被告自承情節（被告坦認如上開一(一)
    所載之事實），大成既僅係被告於夜店初識之朋友，且亦僅
    係介紹李董與之認識而已，並無其他交情往來，而李董又僅
    係委請被告單純代收茶具組合，則在本件夾藏第3 級毒品愷
    他命之包裹從大陸起運之97年3 月1 日當日，李董與被告電
    話聯繫當時，大成竟恰在被告身旁，且又繼被告接聽後，接
    聽李董電話，如此巧合，簡直匪夷所思，由此可見被告與李
    董、大成等人就運輸愷他命毒品一事，有甚密之聯繫往來，
    自非被告所辯單純代收茶具組合之情節而已。況若被告僅係
    單純代收茶具組合，衡情大可以被告為收貨人，豈須假以「
    李新利」之名義為收貨人？且收貨人聯絡電話亦逕填載被告
    之聯絡電話即可，又豈須由身在大陸之李董另派在臺之阿文
    至被告住處巷口交付0000000000行動電話，再以「00000000
    00」作為收貨人聯絡電話，如此迂回曲折、大費周章？又被
    告所收取之本件包裹，係以「瑞美」名義寄送、以非被告姓
    名之「李新利」為收貨人，則被告豈能知悉本件包裹即係李
    董所寄並託其代收之包裹？其又豈能知須假以「李新利」名
    義簽領包裹？稽上各情，益徵被告與李董等人確有謀議情節
    。再者，扣案包裹內所夾藏之第3 級毒品愷他命重量高達45
    21.12 公克（驗前淨重），且純度高達98％，業經鑑定機關
    鑑定如前述，市價自屬不匪，應高達數百萬元，衡諸常情，
    為達走私毒品犯罪之目的，李董等走私毒品集團自無可能將
    如此高價之毒品冒以「李新利」為收貨人，寄至不知情之被
    告處，而願承擔無法取回或所涉犯運輸毒品重罪之不法犯行
    遭人發覺之風險。綜此，堪認被告與李董等人確有運輸毒品
    之犯意聯絡及行為分擔至明，被告及辯護人辯稱遭人利用而
    不知情云云，並不可採。
  (三)被告於偵查中檢察官訊問時再辯稱：李董說茶具組是要送伊
    的云云（見偵查卷第45頁），然查，李董既與被告素昧平生
    ，並無交情往來，2 人甚至未曾相見，則李董豈有既應允代
    為解決5 萬元賭債問題，且又不辭千里自大陸地區寄送茶具
    組合相贈之理？甚且竟以被告收受茶具組合之贈與，作為其
    代被告解決5 萬元賭債問題之條件，顯悖情理，其此部分所
    辯，亦非可採。至被告雖另辯稱：伊於為警查獲後，在解送
    警局途中，及警詢當時，李董均有撥打電話進來給伊，要伊
    不要打開包裹等語（見本院卷第11頁），然經證人即查獲員
    警乙○○、甲○○等人於本院審理時經交互詰問具結證稱伊
    等並不記得當時有這樣的情形等語，證人甲○○並證稱：伊
    記得被告在警局當時有接聽電話，但當時被告在辦公室另一
    頭，伊無法聽到被告講話的內容，甚至不清楚被告究竟是跟
    誰聯繫等語（見本院卷第48至56頁），是此部分僅有被告一
    面之詞，並無何憑佐，已難認其確實，況又係被告於查獲後
    ，轉述其所接聽電話中對方之對話內容，益難排除其為謀脫
    罪而未如實陳述之動機；且縱認被告所辯為真，其亦僅係代
    收李董等人價值數百萬元之愷他命包裹，並非真正貨主，則
    李董在被告收取包裹後，致電叮囑勿開包裹，並不違常，且
    此亦尚無礙於被告對包裹內夾藏第3 級毒品愷他命一情有所
    知悉，是此尚難據為有利被告之認定。
  (四)又準上所述，李董係經由大成之居中聯繫，且由阿文交付被
    告運毒使用之行動電話等工具，復推由自稱「楊晉廷」之成
    年男子負責自大陸地區將上開第3 級毒品愷他命夾藏包裹後
    ，佯以工藝品之名義用國際快遞方式進口私運入境臺灣，並
    推由被告出面簽收該等包裹，從而，被告與大成、阿文、該
    寄送包裹之自稱「楊晉廷」等成年人間，就運輸第3 級毒品
    愷他命私運入境之犯行，顯然具有犯意聯絡及行為分擔，亦
    屬極為明灼。
  (五)綜上所述，被告所辯各節，均係事後卸責之詞，委無足採。
    本件事證明確，被告上揭犯行足可認定，自應依法論科。
二、按愷他命屬毒品危害防制條例第2 條第2 項第3 款所定之第
    3 級毒品，亦為行政院依懲治走私條例合法授權公告「管制
    物品項目及其數額」甲項第4 款之管制進出口物品；且按懲
    治走私條例第12條另特別規定：「自大陸地區私運物品進入
    臺灣地區，或自臺灣地區私運物品前往大陸地區者，以私運
    物品進口、出口論，適用本條例規定處斷」；是核被告丙○
    ○所為，係犯毒品危害防制條例第4 條第3 項之運輸第3 級
    毒品罪及懲治走私條例第2 條第1 項之私運管制物品進口罪
    。被告與真實姓名年籍不詳之綽號李董、大成、阿文、自稱
    楊晉廷等成年男子間，就上開犯行有犯意聯絡及行為分擔，
    均共同正犯。另渠等利用前揭不知情之物流、報關、航空等
    業者自大陸地區私運扣案毒品愷他命入境臺灣，係屬間接正
    犯。再被告以一私運行為，觸犯上述保護法益不同之二罪名
    ，屬想像競合犯，應依刑法第55條之規定，從一重之運輸第
    3 級毒品罪處斷。爰審酌被告運輸第3 級毒品愷他命之重量
    達4 千餘公克，數量甚鉅，雖未及流入市面即遭查獲，惟毒
    品數量龐大，若流入市面，所可能致生之毒害甚鉅，其潛在
    危險性甚高，且犯後否認犯罪，態度不佳，惟依卷內證據並
    未查知被告有因本案運輸愷他命行為業已獲取任何利益或報
    酬，及其犯罪之手段，參與犯罪之程度，暨其生活狀況、犯
    罪之動機、目的，其前無犯罪前科紀錄，有臺灣高等法院被
    告前案紀錄表1 紙在卷可稽，素行尚佳等一切情狀，量處主
    文所示之刑，以示懲儆。按依毒品危害防制條例第18條第1
    項前段之規定，應予沒收銷燬之毒品，以經查獲之第1 、2
    級毒品為限。又毒品依其成癮性、濫用性及對社會危害性，
    共分為4 級，上開條例並就製造、運輸、販賣、意圖販賣而
    持有、以非法方法使人施用、引誘他人施用及轉讓不同品項
    之毒品等行為，分別定其處罰。至施用或持有第3 、4 級毒
    品，因其可罰性較低，故未設處罰之規定，僅就施用及持有
    第1 、2 級毒品科以刑罰。然鑑於第3 、4 級毒品均係管制
    藥品，特於同條例第11條之1 明定無正當理由，不得擅自持
    有；第18條第1 項後段復規定查獲之第3 、4 級毒品，無正
    當理由而擅自持有者，沒入銷燬之。從而，依同條例第18條
    第1 項後段應沒入銷燬之毒品，專指查獲施用或持有之第3
    、4 級毒品而言；倘係查獲製造、運輸、販賣、意圖販賣而
    持有、以非法方法使人施用、引誘他人施用或轉讓第3 、4
    級毒品，既屬同條例相關法條明文規定處罰之犯罪行為，即
    非該條項應依行政程序沒入銷燬之範圍。又同條例第19條第
    1 項所定「供犯罪所用或因犯罪所得之物」，係指犯第4 條
    至第9 條、第12條、第13條或第14條第1 項、第2 項之罪所
    用或所得之物，不包括毒品本身在內，是尚不得援用此項規
    定為第3 、4 級毒品之沒收依據。再同條例對於查獲之製造
    、運輸、販賣、意圖販賣而持有、以非法方法使人施用、引
    誘他人施用及轉讓第3 、4 級毒品之沒收，並無特別規定，
    如其行為已構成犯罪，則該毒品即屬不受法律保護之違禁物
    ，應回歸刑法之適用，依刑法第38條第1 項第1 款之規定沒
    收之，始為適法，最高法院96年度臺上字第89號著有判決可
    資參照。扣案如附表一所示第3 級毒品愷他命（驗餘總淨重
    4520.59 公克），依前揭說明，既均屬構成犯罪行為標的之
    違禁物，應依刑法第38條第1 項第1 款之規定，宣告沒收，
    至鑑驗用罄之愷他命，既已滅失，自無庸再予宣告沒收。而
    扣案之如附表二編號一所示包裝毒品愷他命之外包裝塑膠袋
    8 只，為共犯李董所有，具防止毒品裸露、逸出、防潮之功
    用，並便於攜帶、運輸，扣案如附表二編號二至七所示之南
    瓜造型陶瓷工藝品4 只、雪人造型陶瓷工藝品4 只、如附表
    二編號四、五所示保麗龍、灰色海綿各1 批、小紙箱8 只及
    大紙箱2 只，為共犯李董所有，業據被告供承在卷（見偵查
    卷第6 頁），係用於偽裝夾藏上開第3 級毒品愷他命以利快
    遞運輸，均係供運輸毒品所用之物；暨扣案如附表二編號八
    所示之門號0000000000號行動電話SIM 卡1 張及扣案用以插
    入上開SIM 卡使用之NOKIA 廠牌行動電話1 具、未扣案如附
    表三編號一所示之門號0000000000行動電話SIM 卡1 張及未
    扣案用以插入上開SIM 卡使用之行動電話1 具，被告供承分
    別為共犯李董、被告自己所有（見本院卷第8 、61頁），且
    為供被告本件運輸第3 級毒品犯罪所用之物，而按行動電話
    服務須以晶片卡（即SIM 卡）為使用介面，因此電信公司於
    出租行動電話門號予消費者使用時，即同時附帶提供晶片卡
    給消費者作為門號使用之介面，故電信公司接受消費者申辦
    門號並將該門號開通上線時，該晶片卡之所有權是否移轉於
    消費者，抑或仍保留於電信公司，端視其簽訂之服務契約內
    容如何約定，最高法院97年度臺上字第1152號著有判決可資
    參照，查門號0000000000號、門號0000000000行動電話，分
    別係臺灣大哥大股份有限公司、泛亞電信股份有限公司所出
    租之門號，為本院職務上所已知之事實，並有泛亞資料查詢
    1 紙在卷可按（見偵查卷第84頁），而上開電信公司於出租
    行動電話門號予消費者使用時，即同時附帶提供晶片卡給消
    費者作為門號使用之介面，由消費者自行管理使用，於消費
    者申辦門號完成時，上開公司即將SIM 卡之所有權移轉予消
    費者一節，有臺灣大哥大股份有限公司97年3 月4 日法大字
    第097019437 號、泛亞電信股份有限公司97年3 月4 日法亞
    字第097008233 號函各1 紙函復甚明在卷，足認上開行動電
    話門號SIM 卡，應分別係共犯李董、被告所有之物且係供本
    件運輸第3 級毒品罪所用之物；以上物品均應依毒品危害防
    制條例第19條第1 項之規定宣告沒收，其中如附表三編號一
    所示之行動電話1 具（含門號SIM 1 片）因未扣案，如其全
    部或一部不能沒收時，應追徵其價額；暨未扣案如附表三編
    號二所示載有「李瑞郎、0000000000000000號」內容之字條
    1 張，乃共犯李董交予被告，而為被告所有之物，業經被告
    坦承不諱（見本院卷第8 頁），係屬供被告便於聯絡運輸第
    3 級毒品事宜所用之物，亦應依毒品危害防制條例第19條第
    1 項之規定宣告沒收，因未扣案，如其全部或一部不能沒收
    時，應追徵其價額。
據上論斷，應依刑事訴訟法第299 條第1 項前段，毒品危害防制
條例第4 條第3 項、第19條第1 項，懲治走私條例第2 條第1 項
、第11條、第12條，刑法第11條、第28條、第55條、第38條第1
項第1 款，判決如主文。
本案經檢察官翁春鈴到庭執行職務。
中    華    民    國    97    年    9     月     4    日
                  刑事第九庭   審判長 法  官  游紅桃
                                      法  官  何燕蓉
                                      法  官  蘇琬能
上正本證明與原本無異。
如不服本判決，應於判決送達後10日內向本院提出上訴狀（應附
繕本），上訴於臺灣高等法院。
                                      書記官  許家慧
中    華    民    國    97    年    9     月    4     日
本案主要論罪科刑法條：
毒品危害防制條例第4條
製造、運輸、販賣第一級毒品者，處死刑或無期徒刑；處無期徒
刑者，得併科新臺幣 1 千萬元以下罰金。
製造、運輸、販賣第二級毒品者，處無期徒刑或 7 年以上有期徒
刑，得併科新臺幣 7 百萬元以下罰金。
製造、運輸、販賣第三級毒品者，處 5 年以上有期徒刑，得併科
新臺幣 5 百萬元以下罰金。
製造、運輸、販賣第四級毒品者，處 3 年以上 10 年以下有期徒
刑，得併科新臺幣 3 百萬元以下罰金。
製造、運輸、販賣專供製造或施用毒品之器具者，處 1 年以上 7
年以下有期徒刑，得併科新臺幣 1 百萬元以下罰金。
前五項之未遂犯罰之。
毒品危害防制條例第19條
犯第 4 條至第 9 條、第 12 條、第 13 條或第 14 條第 1 項、
第2 項之罪者，其供犯罪所用或因犯罪所得之財物，均沒收之，
如全部或一部不能沒收時，追徵其價額或以其財產抵償之。
為保全前項價額之追徵或以財產抵償，得於必要範圍內扣押其財
產。
犯第 4 條之罪所使用之水、陸、空交通工具沒收之。
懲治走私條例第2條
私運管制物品進口、出口逾公告數額者，處 7 年以下有期徒刑，
得併科新臺幣 3 百萬元以下罰金。
前項之未遂犯罰之。
第 1 項所稱管制物品及其數額，由行政院公告之。
懲治走私條例第11條
走私行為之處罰，海關緝私條例及本條例無規定者，適用刑法或
其他有關法律。
懲治走私條例第12條
自大陸地區私運物品進入臺灣地區，或自臺灣地區私運物品前往
大陸地區者，以私運物品進口、出口論，適用本條例規定處斷。
附表一
┌──────┬──────────────────┐
│毒品名稱    │數量                                │
├──────┼──────────────────┤
│第3 級毒品愷│驗前毛重4568.87 公克，包裝塑膠袋重47│
│他命        │.75 公克，驗前淨重4521.12 公克，經鑑│
│            │定機關取樣0.53公克鑑析用罄後，驗餘淨│
│            │重4520.59 公克，純度98％，驗前純質淨│
│            │重4430.69 公克                      │
└──────┴──────────────────┘
附表二
┌──┬─────────┬───┐
│編號│品名              │ 數量 │
├──┼─────────┼───┤
│一  │外包裝塑膠袋      │ 8 只 │
├──┼─────────┼───┤
│二  │南瓜造型陶瓷工藝品│ 4 只 │
├──┼─────────┼───┤
│三  │雪人造型陶瓷工藝品│ 4 只 │
├──┼─────────┼───┤
│四  │保麗龍            │ 1 批 │
├──┼─────────┼───┤
│五  │灰色海綿          │ 1 批 │
├──┼─────────┼───┤
│六  │小紙箱            │ 8 只 │
├──┼─────────┼───┤
│七  │大紙箱            │ 2 只 │
├──┼─────────┼───┤
│八  │NOKIA 廠牌內插門號│ 1 支 │
│    │0000000000號SIM 卡│      │
│    │之行動電話（含上開│      │
│    │門號SIM 卡1 片）  │      │
└──┴─────────┴───┘
附表三
┌──┬──────────┬──┐
│編號│品名                │數量│
├──┼──────────┼──┤
│一  │內插門號0000000000號│1 支│
│    │SIM 卡之行動電話（含│    │
│    │上開門號SIM 卡1 片）│    │
├──┼──────────┼──┤
│二  │載有「李瑞郎、002861│1 張│
│    │0000000000號」內容之│    │
│    │字條                │    │
└──┴──────────┴──┘


司法院資訊處製作；財團法人民間司法改革基金會備份。
